臺灣臺北地方法院刑事判決
110年度審訴字第1670號
公  訴  人  臺灣臺北地方檢察署檢察官
被      告  吳宗翰
上列被告因詐欺等案件，經檢察官追加起訴（110年度偵字第292
46號），本院判決如下：
    主  文
本件公訴不受理。
    理  由
一、公訴意旨略以：被告 吳宗翰、施緯（暱稱「陳浩南」，另
    行通緝）於民國108年6月初前某日，與暱稱「海濱」、「蔣
    尚圃」等真實身分不詳之成年人（無證據證明包含未滿18歲
    之人）共組具有持續性及牟利性之有結構性之3人以上不詳
    詐欺集團犯罪組織，王景弘則於108年6月初，加入該詐欺集
    團擔任持人頭帳戶提款卡至金融機構之自動提款機提領款項
    之1號車手角色（王景弘所涉詐欺等案件，另案經判決確定
    ）， 吳宗翰則擔任向王景弘收水之2號車手角色，渠等並成
    立微信群組，由「海濱」、施緯發號施令，指揮 吳宗翰拿
    人頭帳戶提款卡給王景弘持至不特定自動提款機提領不特定
    被害人匯入之款項，並共同意圖為自己不法之所有，基於詐
    欺、洗錢等犯意聯絡及行為分擔，先由該不詳詐騙集團成員
    ，於108年12月9日某時許起，在網路臉書以「假網拍」為幌
    、或以電話電話聯絡附表所示之被害人，佯以其網路購物付
    款設定有誤，須提款機操作或網路銀行取消付款設定等云云
    ，致戊○○、辛○○、子○○、己○○、丑○○、癸○○、丙○○、壬○○、
    庚○○、丁○○等均陷於錯誤，分別於附表一所示之時，分別轉
    帳至該詐欺集團指定之第一銀行（帳號：000-00000000000
    號）、凱基銀行（帳號：000-000000000000號）、聯邦銀行
    （帳號：000-000000000000號）、土地銀行（帳號：000-00
    0000000000號）等人頭帳戶內，於108年12月9日某時許，由
     吳宗翰接受施緯、「海濱」指示，在臺北市萬華區西門町
    萬年大樓之QRIME網咖內，持人頭帳戶提款卡交付給王景弘
    ，由王景弘於附表二所示時、地之自動提款機提領贓款得逞
    ，再將提領之款項攜至上開網咖交回給 吳宗翰，渠等以此
    方式掩飾特定犯罪所得之本質、來源及去向，確保詐欺集團
    取得詐騙款項， 吳宗翰每次收水可獲得新臺幣（下同）1,5
    00元至2,000元之酬勞。因認被告涉犯組織犯罪防制條例第3
    條第1項後段參與犯罪組織及刑法第339條之4第1項第2款共
    同加重詐欺取財、洗錢防制法第14條洗錢罪等罪嫌。且與被
    告另案所犯詐欺等犯行，屬刑事訴訟法第7條第1款一人犯數
    罪之相牽連案件，復因被告另案所涉詐欺等罪經起訴而繫屬
    本院110年度審訴字第1145號案件，爰依法追加起訴。
二、按起訴程序違背規定者，應諭知不受理之判決，並得不經言
    詞辯論為之，刑事訴訟法第303條第1款、第307條分別定有
    明文。次按刑事訴訟法第265條之追加起訴，係就與已經起
    訴之案件、無單一性不可分關係之相牽連犯罪（指刑事訴訟
    法第7條所列案件)，在原起訴案件第一審辯論終結前，藉原
    訴之便而加提獨立之新訴，俾與原起訴案件合併審判，以收
    訴訟經濟之效。故起訴之追加，須於第一審辯論終結前始得
    為之，此為追加起訴時間上之限制。而起訴之追加既係利用
    舊訴之訴訟程序提起，自以有本案之存在為前提，其已無本
    案之訴可資附麗者，即無許其追加之餘地。違反上開之規定
    而追加起訴者，顯屬不合，其追加起訴之程序違背規定，應
    諭知不受理之判決，並無所謂追加起訴祇須具備刑事訴訟法
    第264條第2項規定之法定記載程式，即可不論是否合法，均
    應以實體判決終結其訴訟關係之可言（100年度台非字第107
    號判決同斯旨）。
三、經查：
　㈠檢察官以被告所涉上開詐欺等犯嫌，與被告先前所犯另案（
    即本院110年度審訴字第1145號，下稱前案）係一人犯數罪
    之相牽連案件，認宜追加起訴，乃於110年10月19日以110年
    度偵字第29246號追加起訴，嗣於110年10月27日繫屬於本院
    （見本院卷第5頁臺北地檢署110年10月26日甲○邦談110偵29
    246字第1109085023號函上所蓋本院收文戳章）。然前案因
    被告自白犯罪，業經本院合議庭裁定改行簡式審判程序，於
    110年10月26日言詞辯論終結，並於同年10月29日判決處刑
    在案，有該前案判決存卷可考，復經本院核閱該案卷宗無訛
    ，堪認前案業經終結，已無本訴可資附麗，依刑事訴訟法第
    303條第1款規定，本件追加起訴之程序於法即有未合。
　㈡揆諸前揭說明，本件追加起訴之程序即屬違背規定，自應由
    本院諭知公訴不受理，並得不經言詞辯論為之。
據上論斷，應依刑事訴訟法第303條第1款、第307條，判決如主
文。　　
本案經檢察官陳鴻濤追加起訴。
中　　華　　民　　國　　110 　年　　11　　月　　30　　日
　　　　　　　　　刑事第二十一庭審判長法  官  程克琳
　　　　　　　　　                    法  官  倪霈棻
                    　　　　　　　　　法　官  歐陽儀
上正本證明與原本無異。 
如不服本判決應於收受送達後20日內向本院提出上訴書狀，並應
敘述具體理由；其未敘述上訴理由者，應於上訴期間屆滿後20日
內向本院補提理由書（均須按他造當事人之人數附繕本）「切勿
逕送上級法院」。告訴人或被害人如對於本判決不服者，應具備
理由請求檢察官上訴，其上訴期間之計算係以檢察官收受判決正
本之日期為準。 
                                      書記官  程于恬
中　　華　　民　　國　　110 　年　　11　　月　　30　　日
附表一：
編號 被害人 受騙方式 受騙時間 匯（轉）入人頭帳戶 受騙金額（新臺幣） 1 戊○○ 假網拍 108年12月9日21時11分許 第一銀行帳戶（帳號：000-00000000000號） 5,000元 2 辛○○ 假網拍 108年12月9日21時47分許 第一銀行帳戶（帳號：000-00000000000號） 15,000元 3 子○○ 假網拍 108年12月9日23時26分許 第一銀行帳戶（帳號：000-00000000000號） 15,000元 4 己○○ 假網拍 108年12月9日23時26分許 第一銀行帳戶（帳號：000-00000000000號） 15,000元 5 丑○○ 假網購取消付款設定 108年12月9日20時3分許 凱基銀行帳戶（帳號：000-000000000000號） 14,970元 6 癸○○ 假網購取消付款設定 108年12月9日20時7分許 凱基銀行帳戶（帳號：000-000000000000號） 29,989元    108年12月9日20時56分許 土地銀行帳戶（帳號：000-000000000000號） 30,000元    108年12月9日21時2分許 土地銀行帳戶（帳號：000-000000000000號） 29,989元 7 丙○○ 假網購取消付款設定 108年12月9日20時10分許 凱基銀行帳戶（帳號：000-000000000000號） 7,985元 8 壬○○ 假網購取消付款設定 108年12月9日20時14分許 凱基銀行帳戶（帳號：000-000000000000號） 29,980元    108年12月9日20時26分許 聯邦銀行帳戶（帳號：000-000000000000號） 29,985元 9 庚○○ 假網購取消付款設定 108年12月9日20時26分許 凱基銀行帳戶（帳號：000-000000000000號） 19,123元 10 丁○○ 假網購取消付款設定 108年12月9日20時11分許起，至20時13分許止 聯邦銀行帳戶（帳號：000-000000000000號） 1、49,999元 2、16,123元 

附表二：
編號 提領時間 提領地點 提領人頭帳戶 提領款項 1 108年12月9日21時37分許 臺北市○○區○○路00號永豐銀行西門分行之自動提款機 第一銀行帳戶（帳號：000-00000000000號） 14,900元 2 108年12月9日22時22分許 臺北市○○區○○○路000○0號彰化銀行西門分行之自動提款機 第一銀行帳戶（帳號：000-00000000000號） 15,000元 3 108年12月10日1時39分許 臺北市○○區○○○路00巷0號統一超商昆寧門市（中國信託銀行）之自動提款 第一銀行帳戶（帳號：000-00000000000號） 1、20,000元 2、10,000元 4 108年12月9日20時31分許起，至20時35分許止 臺北市○○區○○街00號合作金庫銀行西門分行之自動提款機 凱基銀行帳戶（帳號：000-000000000000號） 1、20,000元 2、20,000元 3、20,000元 4、20,000元 5、20,000元 6、2,000元 5 108年12月9日20時48分許起，至20時50分許止 臺北市○○區○○○路000○0號彰化銀行西門分行之自動提款機 聯邦銀行帳戶（帳號：000-000000000000號） 1、20,000元 2、20,000元 3、20,000元 4、20,000元 5、16,000元 6 108年12月9日21時38分許起，至21時39分許止 臺北市○○區○○路00號永豐銀行西門分行之自動提款機 土地銀行帳戶（帳號：000-000000000000號） 1、20,005元 2、20,005元 7 108年12月9日21時41分許起，至21時43分許止 臺北市○○區○○街00號合作金庫銀行西門分行之自動提款機 土地銀行帳戶（帳號：000-000000000000號） 1、20,005元 2、20,005元 3、20,005元 4、19,005元